臺灣士林地方法院交通事件裁定　　　　100年度交聲字第626號
原處分機關　臺北市交通事件裁決所
異　議　人
即受處分人　李劭勤
上列受處分人因違反道路交通管理處罰條例案件，對於臺北市交
通事件裁決所民國100年5月25日所為之處分（北市裁罰字第裁22
-AEZ092658號裁決書），聲明異議，本院裁定如下：
    主      文
異議駁回。
    理      由
一、按受處分人，不服道路交通管理處罰條例第8 條主管機關所
    為之處罰，得於接到裁決書之翌日起20日內，向管轄地方法
    院聲明異議，道路交通管理處罰條例第87條第1 項規定可資
    參照。次按，依前開規定向管轄法院聲明異議之期間，自裁
    決送達之翌日起算，並得依法扣除在途期間；又交通法庭認
    聲明異議不合法律上之程序或其異議權已喪失者，應以裁定
    駁回之，但其不合法律上之程序可補正者，應先定期命為補
    正，逾期不補正者，即予駁回，道路交通事件處理辦法第11
    條、第17條規定參照。
二、本件異議人即受處分人李劭勤（下稱異議人）係對於臺北市
    交通事件裁決所（下稱原處分機關）於民國（下同）100 年
    5 月25日所為之處分即北市裁罰字第裁22-AEZ092658號裁決
    書（下稱系爭裁決書）不服而聲明異議。經查：
  (一)本件異議人於100 年5 月22日凌晨00時30分許，駕駛車牌62
    81-QH 號自小客車，行經臺北市○○街115 巷口處，因有「
    拒絕接受酒精濃度測試」之違規，為臺北市政府警察局信義
    分局員警掣單舉發，並由異議人當場簽名收受；異議人嗣於
    同年5 月25日委任代理人翁毓涵至原處分機關簽收本件系爭
    裁決書等情，為異議人所不爭執（見本院卷第40頁反面），
    並有本件舉發違反道路交通管理事件通知單、系爭裁決書、
    代理人簽章之送達證書等在卷可稽（見本院卷第6 頁、第8
    頁、第9 頁）。按送達目的在使當事人知悉應受送達文書內
    容，是送達方式以法定方式為之，應受送達人已實際收受而
    知悉送達文書內容，則應已生送達之效力。本件代理人翁毓
    涵係受異議人之委任於100 年5 月25日至原處分機關等候並
    接受裁決，嗣於同日將該系爭裁決書交付予異議人等情，亦
    為異議人本院調查時所自承（見本院卷第40頁），則依前揭
    說明，異議人於100 年5 月25日已知悉送達文書之內容，其
    如對原處分機關上開裁決不服欲聲明異議，應自其收受系爭
    裁決書之翌日即100 年5 月26日起20日內，將異議書狀提出
    於管轄地方法院或原處分機關，惟其遲至100 年7 月25日始
    提出異議，此有蓋有原處分機關收件章戳之聲明異議狀附卷
    可稽（見本院卷第4 頁），顯已逾越20日之法定不變期間。
  (二)次查原處分機關固於100 年6 月22日以北市裁申字第100355
    85000 號函載稱：「三、如對本案裁處仍有異議，請於100
    年7 月26日前至本所7 樓裁罰櫃檯開立裁決書，依據道路交
    通管理處罰條例第87條第1 項規定，於收受裁決書之翌日起
    20日內（含例假日）以司法狀紙連同裁決書、違規通知單正
    本及其他足資佐證資料等提交本所轉送管轄地方法院審理」
    等文（見本院卷第15頁），惟該函之內容，係就異議人違規
    之事實而為說明，及教示法定救濟期間及程序，核其性質係
    行政機關就人民陳情事項所為之答覆，非作成准駁之決定，
    屬觀念通知之一種，並非行政處分，亦無變動系爭裁決書內
    容之效力，仍應以系爭裁決書合法送達之時間，計算其異議
    期間。又按訴訟事件得否上訴及上訴之不變期間，均係基於
    法律之規定，殊不因法院書記官於判決正本上有無記載或其
    記載是否錯誤，而可變更法律之規定（最高法院29年抗字第
    98號、32年抗字第255 號等判例意旨參照），前述原處分機
    之函文關於載稱：「請於100 年7 月26日前至本所7 樓裁罰
    櫃檯開立裁決書，依據道路交通管理處罰條例第87條第1 項
    規定，於收受裁決書之翌日起20日內（含例假日）以司法狀
    紙連同裁決書、違規通知單正本及其他足資佐證資料等提交
    本所轉送管轄地方法院審理」等文，不能影響前述法律之明
    文規定，仍應依法律之明文規定為之。更況，依上開函文所
    示，係異議人得於100 年7 月26日前至原處分機關開立裁決
    書，並就新開立之裁決書於收受20日內提出聲明異議，並非
    展延系爭裁決書之救濟期間。又抗告人於100 年5 月25日所
    收受之系爭裁決書附記已有「受處分人不服處罰者，得於接
    到裁決書之翌日起20日內，以司法狀紙提出聲明異議，載明
    裁決日期、字號及理由，交由本所（臺北市交通事件裁決所
    ）轉送管轄地方法院」之救濟途徑記載，顯已賦予異議人救
    濟之提示，是前揭之裁決書於100 年5 月25日由異議人所委
    任之代理人翁毓涵到站親自簽收而為送達，已完成法定送達
    程序，異議期間即已起算，異議人應於接到裁決書之翌日起
    （即100 年5 月26日）20日內提出異議聲明。至行政程序法
    第98條第1 項、第2 項雖規定：處分機關告知之救濟期間有
    錯誤時，應由該機關以通知更正之，並自通知送達之翌日起
    算法定期間；處分機關告知之救濟期間較法定期間為長者，
    處分機關雖以通知更正，如相對人或利害關係人信賴原告知
    之救濟期間，致無法於法定期間內提起救濟，而於原告知之
    期間內為之者，視為於法定期間內所為，然查原處分機關就
    系爭裁決書關於救濟期間之記載，並未有何錯誤之情，本案
    並無上開規定之適用。綜上所述，異議人遲至100 年7 月25
    日始提出聲明異議狀，則異議人之聲明異議顯已逾上開20日
    之法定不變期間，且無從命其補正，本件異議應予駁回。
三、據上論斷，應依道路交通管理處罰條例第87條第2 項，道路
    交通事件處理辦法第17條前段，裁定如主文。
中    華    民    國    100   年    10    月    26    日
                        交通法庭法  官  黃怡瑜
以上正本證明與原本無異
如不服本裁定應於送達後5日內向本院提出抗告狀
                                書記官  傅國軒
中    華    民    國    100   年    10    月    27    日